臺灣桃園地方法院刑事判決　　　　　　　96年度訴字第1322號
公　訴　人　臺灣桃園地方法院檢察署檢察官
被　　　告　甲○○
上列被告因違反毒品危害防制條例案件，經檢察官提起公訴（96
年度毒偵字第1527號）及追加起訴（原96年度毒偵字第2254號移
送併辦意旨書所載之犯罪事實），被告於準備程序進行中為有罪
之陳述，經本院合議庭裁定由受命法官獨任進行簡式審判程序，
本院判決如下：
    主  文
甲○○(一)施用第一級毒品，累犯，處有期徒刑捌月，減為有期徒
刑肆月，扣案之海洛因伍包（淨重壹點陸壹公克，併分別秤重時
仍殘留微量海洛因之包裝袋伍只重壹點貳玖公克）沒收銷燬之；
(二)又施用第二級毒品，累犯，處有期徒刑伍月，減為有期徒刑貳
月又拾伍日；(三)又施用第一級毒品，累犯，處有期徒刑捌月，減
為有期徒刑肆月，扣案之海洛因壹包（淨重零點零公克，併分
別秤重時仍殘留微量海洛因之包裝袋壹只重零點貳零公克）沒收
銷燬之；(四)又施用第二級毒品，累犯，處有期徒刑伍月，減為有
期徒刑貳月又拾伍日，扣案之甲基安非他命壹包（含袋重零點陸
陸公克）沒收銷燬之，甲基安非他命吸食器壹組沒收。應執行有
期徒刑壹年，扣案之海洛因陸包（淨重壹點陸肆公克，併分別秤
重時仍殘留微量海洛因之包裝袋陸只重壹點肆玖公克）沒收銷燬
之，甲基安非他命壹包（含袋重零點陸陸公克）沒收銷燬之，甲
基安非他命吸食器壹組沒收。
    事  實
一、甲○○前於民國91年間因施用第一級、第二級毒品案件，經
    本院分別判處有期徒刑7月、4月，應執行有期徒刑10月確定
    ，甫於94年12月19日縮刑期滿執行完畢；另其因前揭施用第
    一級、第二級毒品案件，經本院裁定送強制戒治，於92年12
    月24日戒治屆滿執行完畢。猶不知悔改，於上開強制戒治執
    行完畢釋放後5 年內，復基於施用第一級毒品海洛因及第二
    級毒品甲基安非他命之犯意，分於96年2月27日下午3時許、
    96年2 月28日為警採尿前96小時內之某時刻（不含為警查獲
    至採尿前之時間），在桃園縣八德市某處加油站之廁所內及
    臺灣地區某不詳處所，以將微量海洛因摻水置於針筒後施以
    皮下注射方式，另以將甲基安非他命置於吸食器內點火燒烤
    ，俾吸食其煙氣方式，施用海洛因、甲基安非他命各1 次，
    嗣於同年月28日凌晨0時15分許，在桃園縣八德市○○路363
    號前，為警查獲，並扣得其持有供施用之海洛因5 包（淨重
    1.61公克，併分別秤重時仍殘留微量海洛因之包裝袋5 只重
    1.29公克）。另甲○○於同年4 月間某日，自真實姓名年籍
    不詳、綽號「小葉」之成年男子處以新臺幣（下同） 3,000
    元代價購得不詳重量之海洛因及甲基安非他命後，竟另行起
    意，復基於施用第一級毒品海洛因、第二級毒品甲基安非他
    命之犯意，於同年4月11日上午9時許、同年月10日晚間10時
    許，均在桃園縣桃園市○○○街11之1號4樓住處內，以相同
    方式施用海洛因及甲基安非他命各1 次，嗣於同年月11日下
    午4 時40分許，在桃園縣平鎮市○○路56巷口時，為警查獲
    ，並扣得其持有供施用之海洛因1 包（淨重0.03公克，併分
    別秤重時仍殘留微量海洛因之包裝袋1 只重0.20公克）、甲
    基安非他命1 包（含袋重0.66公克）、非專供施用毒品之甲
    基安非他命吸食器1組。
二、案經桃園縣政府警察局八德分局及平鎮分局報請臺灣桃園地
    方法院檢察署檢察官偵查後提起公訴及追加起訴。
    理  由
一、本件被告甲○○所犯係死刑、無期徒刑或最輕本刑為3 年以
    上有期徒刑以外之罪，其於準備程序中就被訴事實為有罪之
    陳述，經本院告知簡式審判程序之旨，並聽取公訴人、被告
    之意見後，爰依刑事訴訟法第273條之1第1 項規定合議裁定
    由受命法官獨任進行簡式審判程序，先予敘明。
二、按於第一審辯論終結前，得就與本案相牽連之犯罪或本罪之
    誣告罪，追加起訴；追加起訴，得於審判期日以言詞為之；
    有一人犯數罪情形者，為相牽連之案件，刑事訴訟法第 265
    條、第7條第1款定有明文。本件公訴人原僅就被告於96年 2
    月27日及28日之施用第一級、第二級毒品罪部分提起公訴，
    嗣於本院審判期日，就被告於96年4 月10日及11日所犯施用
    第一級、第二級毒品罪部分以言詞追加起訴（原96年度毒偵
    字第2254號移送併辦意旨書所載之犯罪事實），核屬一人犯
    數罪相牽連之案件情事，本院應併予審理，附此敘明。
三、訊據被告對上揭犯行坦承不諱，又其於96年2 月28日為警查
    獲後採集之尿液檢體（編號：K-53號），經送臺灣檢驗科技
    股份有限公司以GC/MS 氣相層析質譜分析法為確認分析，鑑
    定結果確呈鴉片類、甲基安非他命陽性反應，此有前開公司
    96年5月4日 CH/2007/40787號濫用藥物尿液檢驗報告、桃園
    縣政府八德分局檢體監管紀錄表各1 份在卷可稽。再海洛因
    係嗎啡經化學合成之半人工合成品，其藥（毒）性高於嗎啡
    ，經吸食或注射進入人體，藉由人體代謝系統之新陳代謝，
    分解成藥（毒）性較低之嗎啡，由尿液排出人體，故於尿液
    中，以嗎啡成份檢出，而海洛因經注射入人體後，約80% 於
    24小時內自尿中排出，一般而言，尿液中能否驗出嗎啡陽性
    反應與其投與量、投與途徑、採尿時間、個人體質及檢驗方
    法之靈敏度有關，國外曾有文獻報導注射6 毫克之海洛因鹽
    酸鹽，其代謝物嗎啡之平均可檢出時限約為26小時，另嗎啡
    經注射入人體後，90% 以上於24小時內自尿中排出，國外曾
    有文獻報導注射20毫克之嗎啡硫酸鹽，其嗎啡之平均可檢出
    時限約為45小時，此有法務部調查局80年3 月28日（80）發
    技一字第1898號函、衛生署藥物食品檢驗局81年9月8日（81
    ）藥檢壹字第8114885 號函足參；另安非他命經施用進入人
    體，經人體代謝作用，約70%於24小時內自尿中排出，約90%
    於96小時內自尿中排出，最長可能不會超過4 日；復施用安
    非他命後，其尿液不致檢出甲基安非他命陽性反應，而施用
    甲基安非他命後，其尿液可檢出甲基安非他命和其代謝物安
    非他命成分，目前國內緝獲之白色結晶或粉末狀安非他命毒
    品，其成分多為甲基安非他命，此有衛生署藥物食品檢驗局
    81年2月8日（81）藥檢壹字第001156號函、衛生署管製藥品
    管理局93年11月2 日管檢字第0930010499號函可按，則本件
    被告前開尿液經確認結果，檢出尿中有安非他命及甲基安非
    他命成分，依前開說明，被告所施用者，應為甲基安非他命
    甚明。復以氣相層析質譜分析法作藥物及其代謝產物之定性
    及定量分析檢驗者，幾乎不會有偽陽性反應產生，亦即如尿
    液中未含有煙毒之反應者，即不可能產生因藥物所引起之偽
    陽性反應。況本件復有海洛因6 包（淨重1.64公克，併分別
    秤重時仍殘留微量海洛因之包裝袋6 只重1.49公克）、甲基
    安非他命1包（含袋重0.66公克）、甲基安非他命吸食器1組
    扣案可稽，且扣案之白色粉末6 包經送法務部調查局鑑定，
    確檢驗出有毒品海洛因之成分無訛，此有該局96年5月4日調
    科壹字第09623039080號、96年5月11日調科壹字第09623042
    910號鑑定書各1份附卷足憑，堪認被告所為任意性之自白，
    核與事實相符，應屬可信。復被告前於91年間因施用第一級
    、第二級毒品案件，經本院以91年度毒聲字第3266號裁定送
    強制戒治，於92年12月24日戒治屆滿執行完畢，此有臺灣高
    等法院被告前案紀錄表1 份在卷可按。是被告於上開強制戒
    治執行完畢釋放後，5 年內再犯本件施用第一級、第二級毒
    品犯行，事證明確，被告犯行洵堪認定。
四、查海洛因、甲基安非他命分係毒品危害防制條例第2條第2項
    第1款、第2款之第一級、第二級毒品，故核被告所為，係犯
    毒品危害防制條例第10條第1 項之施用第一級毒品罪，及同
    條第2 項之施用第二級毒品罪。又其施用海洛因、甲基安非
    他命前後持有海洛因、甲基安非他命之低度行為，應為施用
    之高度行為所吸收，不另論罪。再施用毒品犯行，除符合接
    續犯之要件外，應一罪一罰，最高法院96年度第9 次刑事庭
    會議結論可參；查被告於96年2月27日、28日與同年4月10日
    、11日之施用第一級、第二級毒品行為，係其於96年2 月28
    日為警查獲後，於同年4 月間某日自「小葉」處購得毒品始
    復行施用，其犯意各別，時間互殊，為數行為，依上揭說明
    ，應予分論併罰。另其前於91年間因施用第一級、第二級毒
    品案件，經本院分別判處有期徒刑7月、4月，應執行有期徒
    刑10月確定，甫於94年12月19日縮刑期滿執行完畢，此有臺
    灣高等法院被告全國刑案紀錄表1 份在卷可考，其受有期徒
    刑執行完畢，5 年內故意再犯本件有期徒刑以上之罪，為累
    犯，應依刑法第47條第1 項規定，加重其刑。爰審酌被告不
    知悔悟，再度施用足以導致精神障礙、性格異常及生命危險
    之毒品，殘害身心甚鉅，且施用毒品後可能做出危及他人或
    社會之行為，要難認有何悛悔實據，然念其犯後坦承犯行，
    態度尚屬良好等一切情狀，各量處如主文所示之刑。復中華
    民國九十六年罪犯減刑條例業於96年7月4日公布，並於同年
    月16日施行，查本件被告犯罪時間在96年4 月24日以前，且
    無該條例所規定不得減刑之情形，爰依該條例第2條第1項第
    3 款規定減其宣告刑二分之一，並定其應執行之刑。末扣案
    海洛因6 包（淨重1.64公克，併分別秤重時仍殘留微量海洛
    因之包裝袋6 只重1.49公克）、甲基安非他命1 包（含袋重
    0.66公克）均係查獲之第一級、第二級毒品，雖鑑定機關於
    鑑定時，已將海洛因與包裝袋分別秤重，然鑑定機關鑑驗毒
    品秤重主要係以傾倒，必要時亦會輔以刮杓刮取之方式，儘
    可能將原送驗包裝袋內毒品與包裝袋分離後各別秤重，所得
    毒品重量稱為淨重，包裝袋重量則以空包裝重稱之，然無論
    依上述何種方式分離，原送驗包裝袋內均仍會有微量毒品成
    分殘留等情，此有法務部調查局93年11月16日調科壹字第09
    362396550 號函述可參，足認前開包裝袋未與毒品完全析離
    ，就該毒品與包裝袋，均應依毒品危害防制條例第18條第 1
    項前段規定，宣告沒收銷燬之；另扣案之甲基安非他命吸食
    器1 組，係被告所有供施用第二級毒品甲基安非他命所用之
    物，業據其供承在卷，惟非屬專供施用第二級毒品之器具，
    自應依刑法第38條第1項第2款規定，宣告沒收。
據上論斷，應依刑事訴訟法第273條之1 第1項、第299條第1項前
段，毒品危害防制條例第10條第1項、第2項、第18條第1 項前段
，刑法第11條、第47條第1項、第38條第1項第2款、第51條第5款
，中華民國九十六年罪犯減刑條例第2條第1項第3款、第7條、第
10條第1項，判決如主文。
本案經檢察官丁俊成到庭執行職務。
中　　華　　民　　國　　96　　年　　11　　月　　19　　日
                  刑事第六庭    法　官　黃翊哲
以上正本證明與原本無異。
如不服本判決，應於判決送達後10日內向本院提出上訴狀（應附
繕本），其未敘述上訴理由者，應於上訴期間屆滿後20日內補提
理由書狀於本院，上訴於臺灣高等法院。
                                書記官  劉霜潔
中　　華　　民　　國　　96　　年　　11　　月　　19　　日
附錄本判決論罪科刑法條：毒品危害防制條例第10條
施用第一級毒品者，處6月以上5年以下有期徒刑。
施用第二級毒品者，處3年以下有期徒刑。
